---
title: "Séance 3: solution des exercices"
output:
  html_document:
    toc: yes
    toc_float: yes
  pdf_document:
    toc: yes
---

```{r setup, include=FALSE}
knitr::opts_chunk$set(echo = TRUE)
```
<br>

[Retour à la page d'accueil](https://scortijo.github.io/2021_M2_R/)



<br>

<br>

```{r, echo=FALSE, message=FALSE}
library(tidyverse)
library(ggpubr)
expt1 <- read_tsv("../data/burghardt_et_al_2015_expt1.txt")
```





> **Exercice 1:**
>
> Créez une nouvelle colonne (blade.ratio) avec le ratio de `blade.length.mm` et `total.leaf.length.mm`
>



```{r}

mutate(expt1, blade.ratio=blade.length.mm/total.leaf.length.mm)

```





> **Exercice 2**
>
> Représenter des violin plots de `cauline.leaf.num` pour les génotypes de `background` "Col", colorés par la température et ce uniquement pour les plantes sans fluctuation de température et qui sont en jours longs (16 h). 
>
> Ordonnez les génotypes selon ces deux cas (un graphique par cas):
>
> -1 Dans l'ordre suivant: "Col Ama", "ld-1", "fve-3", "flk-1"
>
> -2 Dans l'ordre de la valeur de `cauline.leaf.num`




```{r}

# Ordonnez les génotypes dans l'ordre suivant: "Col Ama", "ld-1", "fve-3", "flk-1"

  filter(expt1, background=="Col" & fluctuation=="Con" & day.length==16) %>% 
  mutate(genotype = factor(genotype, levels = c("Col Ama", "ld-1", "fve-3", "flk-1"))) %>% 
  ggplot(aes(x=genotype, y=cauline.leaf.num, fill=factor(temperature))) +
  geom_violin()


# Ordonnez les génotypes dans l'ordre de la valeur de `cauline.leaf.num`

  filter(expt1, background=="Col" & fluctuation=="Con" & day.length==16) %>% 
  mutate(genotype = fct_reorder(genotype, cauline.leaf.num)) %>% 
  ggplot(aes(x=genotype, y=cauline.leaf.num, fill=factor(temperature))) +
  geom_violin()

```




